智慧財產法院刑事附帶民事訴訟判決
　　　　　　　　　　　　　　　　　　99年度附民上字第22號
上　訴　人　　力樟興業股份有限公司
代　表　人　　許興源
訴訟代理人　　郭美絹律師
被上訴人　　　馬來西亞商科士威有限公司臺灣分公司
代　表　人　　張法全
兼訴訟代理人　劉文祥
被上訴人　　　王振平　馬來西亞籍
上列當事人因被上訴人刑事違反商標法之附帶民訴案件，上訴人
不服臺灣臺中地方法院中華民國99年9 月7 日第一審判決（99年
度智附民字第3 號），提起上訴，本院判決如下：
    主  文
上訴駁回。
    事實及理由
一、上訴人於原審起訴主張被上訴人侵害其註冊第00922909號商
    標權（下稱系爭商標），聲明請求(一)被上訴人應連帶給付上
    訴人新臺幣（下同）2,289,131 元，及自起訴狀繕本送達翌
    日起至清償日止，按年利率5%計算之利息。(三)被上訴人不得
    將「SMART CLEAN 」商標用於系爭商標指定使用之商品或類
    似商品或其有關之物件上，或利用平面圖像、數位影音、電
    子媒體或其他媒介物足以使相關消費者認識其為商標之方法
    而使用。(四)被上訴人應將有使用「SMART CLEAN 」商標之拖
    把組、濕布商品（下稱系爭產品）銷毀。(五)願供擔保，請准
    宣告假執行。嗣原審駁回其訴及假執行之聲請。上訴人聲明
    不服，提起上訴，聲明求為判決：(一)原判決撤銷。(二)被上訴
    人應連帶給付上訴人2,289,131 元，及自起訴狀繕本送達翌
    日起至清償日止，按年利率5%計算之利息。(三)被上訴人不得
    將「SMART CLEAN 」商標用於系爭商標指定使用之商品或類
    似商品或其有關之物件上，或利用平面圖像、數位影音、電
    子媒體或其他媒介物足以使相關消費者認識其為商標之方法
    而使用。(四)被上訴人應將有使用「SMART CLEAN 」商標之系
    爭產品銷毀。(五)願供擔保，請准宣告假執行。其主張除與原
    判決記載相同者，茲予引用外，補稱略以：上訴人最早於民
    國97年9 月4 日購得被上訴人之拖把組、濕布商品（下稱系
    爭產品），並於同年9 月12日發函排除侵害，惟於提起本案
    刑事告訴後，於偵查中，在同年12月25日、98年1 月15日以
    及同年4 月23日庭訊時，仍發現被上訴人繼續在網路上販賣
    系爭產品。另於提起本件附帶民事訴訟時，即99年3 月30日
    ，於被上訴人等所經營之eCOSWAY 批發市集（www.p84g.com
    .tw ）網站及麻糬小鋪（magetour.com），發現被上訴人仍
    在使用系爭商標，且在繼續販賣系爭產品，故被上訴人之侵
    權行為尚在繼續當中。
二、被上訴人聲明求為判決：上訴駁回。其抗辯除與原判決記載
    相同者，茲予引用外，補稱略以：
  (一)被上訴人於97年9 月12日接獲上訴人函件前，並不知亦無從
    認知「SMART CLEAN 」為註冊商標，被上訴人並無侵害系爭
    商標之故意或過失。
  (二)被上訴人於接獲上訴人之函件後就立即回收系爭產品，上訴
    人指稱被上訴人仍繼續在販賣云云，並不實在。
  (三)上訴人係以被上訴人91年之採購金額乘以所謂侵權期間1 年
    9 個月（即自97年6 月間至99年3 月31日）。惟上訴人上開
    請求及其計算方式顯然無稽。另系爭產品早已退回出賣人（
    SE公司），被上訴人無從銷毀。
三、按審理智慧財產案件審理法第23條案件之附帶民事訴訟，認
    為原告之訴不合法，或刑事訴訟諭知無罪、免訴或不受理者
    ，應以判決駁回之，智慧財產案件審理法第27條第1 項前段
    定有明文。
四、原判決以被上訴人被訴違反商標法刑事案件，業經原審諭知
    無罪判決，並依刑事訴訟法第503 條第1 項前段規定，判決
    駁回上訴人之訴。檢察官提起上訴後，復經本院99年度刑智
    上易字第97號駁回檢察官之上訴，維持被告無罪之判決。揆
    諸前揭規定，原審駁回上訴人在第一審之訴及假執行之聲請
    ，經核並無不合，上訴人猶執陳詞，指摘原判決不當，求為
    判決如上訴之聲明，為無理由，應予駁回。
據上論結，應依智慧財產案件審理法第27條第1 項前段，判決如
主文。
中　　華　　民　　國　　100　 年　　1　　 月　　20　  日
                    智慧財產法院第二庭
                          審判長法　官  陳忠行
                                法  官  曾啟謀
                                法  官  蔡惠如
以上正本係照原本作成。
如不服本判決，應於收受送達後10日內向本院提出上訴書狀，其
未敘述上訴之理由者並得於提起上訴後10日內向本院補提理由書
（均須按他造當事人之人數附繕本）。
中　　華　　民　　國　　100　 年　　1　　 月　　20　　日
                                書記官  林佳蘋
